pt-BR: Tipo de gabinete do alto-falante: Suspensão acústica (selado); Filtro passa-faixa; Bass reflex (com duto); Dipolo (baffle aberto); Painel eletrostático; Corneta; Baffle infinito; Para parede; Radiador passivo; Magnético plano; Linha de transmissão; Outro
sv: Högtalarkapslingstyp: Akustisk upphängning (sluten); Band-pass; Basreflex (portad); Dipol (öppen baffel); Elektrostatisk panel; Hornladdad; Oändlig baffel; Väggmonterad; Passiv radiator; Planmagnetisk; Transmissionslinje; Övrigt
fr: Type de caisson d’enceinte: Suspension acoustique (scellé); Passe-bande; Bass-reflex (avec évent); Dipôle (baffle ouvert); Panneau électrostatique; Charge par pavillon; Baffle infini; Mural; Radiateur passif; Magnétique planaire; Ligne de transmission; Autre
ru: Тип корпуса динамика: Акустическая подвеска (закрытый); Полоса пропускания; Фазоинвертор (с портом); Диполь (открытый экран); Электростатическая панель; Рупорный; Бесконечный экран; Настенный; Пассивный излучатель; Планарно-магнитный; Линия передачи; Другой
th: ประเภทตู้ลำโพง: ระบบระงับเสียงแบบปิด; ตัวกรองสัญญาณช่วงความถี่; เบสรีเฟล็กซ์ (มีพอร์ต); ไดโพล (แบฟเฟิลเปิด); แผงอิเล็กโทรสแตติก; ฮอร์นโหลด; แบฟเฟิลอนันต์; ติดผนัง; เรดิเอเตอร์แบบพาสซีฟ; แม่เหล็กแบบระนาบ; ทรานส์มิชชั่นไลน์; อื่นๆ
es: Tipo de recinto del altavoz: Suspensión acústica (sellado); Paso de banda; Reflejo de graves (con puerto); Dipolo (bafle abierto); Panel electrostático; Carga de bocina; Bafle infinito; En pared; Radiador pasivo; Planar magnético; Línea de transmisión; Otros
cs: Typ ozvučnice reproduktoru: Akustické zavěšení (uzavřené); Pásmová propust; Bassreflex (s otvorem); Dipól (otevřená ozvučnice); Elektrostatický panel; Zvukovod; Nekonečná ozvučnice; Nástěnný; Pasivní zářič; Planární magnetické; Přenosová linka; Jiné
lt-LT: Garsiakalbio korpuso tipas: Akustinis pakabinimas (sandarintas); Juostinis; Žemų dažnių refleksas (su anga); Dipolis (atviras ekranas); Elektrostatinis skydelis; Su garso ragu; Begalinis ekranas; Ant sienos; Pasyvus radiatorius; Plokščiasis magnetinis; Perdavimo linija; Kita
hr-HR: Vrsta kućišta zvučnika: Akustička suspenzija (zatvorena); Pojasno propusno; Bass refleks (s otvorom); Dipol (otvorena pregrada); Elektrostatička ploča; S trubljastim opterećenjem; Beskonačna pregrada; Zidni; Pasivni radijator; Planarni magnetostatski; Prijenosna linija; Ostalo
tr: Hoparlör muhafaza tipi: Akustik süspansiyon (kapalı); Bant geçiren; Bass refleks (portlu); Dipol (açık bafıl); Elektrostatik panel; Boynuz yüklü; Sonsuz bafıl; Duvara montaj; Pasif radyatör; Düzlemsel manyetik; İletim hattı; Diğer
de: Lautsprecher-Gehäusetyp: Akustische aufhängung (geschlossen); Bandpass; Bassreflex (mit Öffnung); Dipol (offene Schallwand); Elektrostatisches Panel; Horngeladen; Unendliche Schallwand; Wandmontage; Passivradiator; Planarmagnetisch; Transmissionline; Sonstiges
sk-SK: Typ ozvučnice reproduktora: Akustické zavesenie (uzavreté); Priepustné pásmo; Basový reflex (s otvorom); Dipól (otvorený deflektor); Elektrostatický panel; Trúbový; Nekonečný deflektor; Nástenný; Pasívny žiarič; Planárny magnetický; Prenosová linka; Iné
zh-CN: 扬声器箱体类型: 声学悬挂（密封式）; 带通; 低音反射（开口式）; 偶极（开放式障板）; 静电面板; 号角式; 无限障板; 壁挂式; 被动辐射器; 平面磁性; 传输线; 其他
da: Højttalerkabinettype: Akustisk ophængning (forseglet); Band-pass; Basrefleks (portet); Dipol (åben baffle); Elektrostatisk panel; Hornladet; Uendelig baffle; På væggen; Passiv radiator; Planmagnetisk; Transmissionslinje; Andet
fi: Kaiuttimen kotelotyyppi: Akustinen ripustus (suljettu); Kaistanpäästö; Bassorefleksi (portattu); Dipoli (avoin heijastuslevy); Elektrostaattinen paneeli; Torvikuormitettu; Ääretön heijastuslevy; Seinämalli; Passiivisäteilijä; Tasomagneettinen; Siirtolinja; Muu
bg-BG: Тип корпус на високоговорителя: Акустична суспензия (затворена); Лента преминаване; Бас рефлекс (с порт); Дипол (отворен панел); Електростатичен панел; С рупор; Безкрайна преграда; Стенен монтаж; Пасивен радиатор; Планарен магнитен; Трансмисионна линия; Други
en: Speaker enclosure type: Acoustic suspension (sealed); Band-pass; Bass reflex (ported); Dipole (open baffle); Electrostatic panel; Horn-loaded; Infinite baffle; On-wall; Passive radiator; Planar magnetic; Transmission line; Other
it: Tipo di cabinet altoparlante: Sospensione acustica (sigillato); Passa banda; Bass reflex (con porta); Dipolo (baffle aperto); Pannello elettrostatico; A tromba; Baffle infinito; A parete; Radiatore passivo; Magnetica planare; Linea di trasmissione; Altro
el: Τύπος περιβλήματος ηχείου: Ακουστική ανάρτηση (σφραγισμένη); Ζωνοαπέρατη; Ανάκλαση μπάσων (με θύρα); Δίπολο (ανοιχτή διάφραγμα); Ηλεκτροστατικό πάνελ; Με χοάνη; Άπειρη διάφραγμα; Επιτοίχιο; Παθητικός ακτινοβολητής; Επίπεδη μαγνητική; Γραμμή μετάδοσης; Άλλο
zh-TW: 揚聲器箱體類型: 氣墊式（密閉式）; 帶通; 低音反射式（導向孔式）; 偶極式（開放式障板）; 靜電面板式; 號角式; 無限障板式; 壁掛式; 被動輻射式; 平面磁; 傳輸線式; 其他
ko: 스피커 인클로저 유형: 음향 서스펜션 (밀폐형); 대역 통과; 베이스 리플렉스 (포트형); 다이폴 (오픈 배플); 정전식 패널; 혼 로드형; 인피니트 배플; 벽걸이형; 패시브 라디에이터; 평면 자기; 트랜스미션 라인; 기타
ja: スピーカーエンクロージャータイプ: アコースティックサスペンション（密閉型）; バンドパス; バスレフ（ポート型）; ダイポール（オープンバッフル）; 静電型パネル; ホーンロード; インフィニットバッフル; 壁掛け; パッシブラジエーター; 平面磁気; トランスミッションライン; その他
vi: Loại vỏ loa: Treo âm (kín); Thông dải; Phản xạ âm trầm (có cổng); Lưỡng cực (vách ngăn mở); Tấm tĩnh điện; Tải loa kèn; Vách ngăn vô hạn; Gắn tường; Bộ tản nhiệt thụ động; Từ phẳng; Đường truyền; Khác
hu: Hangszóróburkolat-típus: Akusztikus felfüggesztés (zárt); Sáváteresztő; Bassz reflex (portolt); Dipólus (nyitott terelőlap); Elektrosztatikus panel; Kürtös; Végtelen terelőlap; Falra szerelhető; Passzív sugárzó; Síkmágneses; Átviteli vonal; Egyéb
nb: Høyttalerkabinett type: Akustisk suspensjon (lukket); Band-pass; Bassrefleks (port); Dipol (åpen baffel); Elektrostatisk panel; Hornlastet; Uendelig baffel; Veggmontert; Passiv radiator; Planmagnetisk; Transmisjonslinje; Annet
pl: Typ obudowy głośnika: Zawieszenie akustyczne (zamknięte); Pasmo przepustowe; Bass-reflex (z otworem); Dipol (otwarta przegroda); Panel elektrostatyczny; Obciążony tubą; Nieskończona przegroda; Naścienna; Pasywny radiator; Płaski magnetyczny; Linia transmisyjna; Inne
pt-PT: Tipo de gabinete do altifalante: Suspensão acústica (selada); Passa-banda; Bass reflex (com porta); Dipolo (defletor aberto); Painel eletrostático; Carregado por corneta; Defletor infinito; De parede; Radiador passivo; Magnético plano; Linha de transmissão; Outro
ro-RO: Tip incintă acustică: Suspensie acustică (închisă); Trece bandă; Bass reflex (cu port); Dipol (baflă deschisă); Panou electrostatic; Cu corn; Baflă infinită; Montaj pe perete; Radiator pasiv; Magnetic planar; Linie de transmisie; Altele
sl-SI: Tip ohišja zvočnika: Akustično vzmetenje (zaprt); Pasovna prepustnica; Basni refleks (z odprtino); Dipol (odprta pregrada); Elektrostatični panel; Rogovno obremenjen; Neskončna pregrada; Na steni; Pasivni radiator; Ravna magnetna; Prenosna linija; Drugo
nl: Luidspreker behuizingstype: Akoestische ophanging (gesloten); Band-pass; Basreflex (met poort); Dipool (open baffle); Elektrostatisch paneel; Hoorngeladen; Oneindige baffle; Aan de wand; Passieve radiator; Planar magnetic; Transmissielijn; Andere